【裁判字號】    95,訴,3399
【裁判日期】    951213
【裁判案由】    毒品危害防制條例
【裁判全文】
臺灣臺中地方法院刑事判決              95年度訴字第3399號
公  訴  人  臺灣臺中地方法院檢察署檢察官
被      告  乙○○
上列被告因毒品危害防制條例案件，經檢察官提起公訴（臺灣臺
中地方法院檢察署95年度毒偵字第4853號），及移送併案審理（
臺灣臺東地方法院檢察署95年度毒偵字第235號），因被告於準
備程序中就被訴事實為有罪之陳述，經本院合議庭裁定由受命法
官獨任進行簡式審判程序，本院判決如下：
    主  文
乙○○施用第一級毒品，累犯，處有期徒刑捌月。扣案之第一級
毒品海洛因壹包（驗餘淨重零點陸壹公克）、摻有第一級毒品海
洛因香菸伍支，均沒收銷燬之；上開第一級毒品海洛因之外包裝
袋壹個、大衛杜夫香菸盒壹個、注射針筒貳拾壹支、分裝袋壹佰
貳拾柒個及白色粉末包，均沒收。又施用第二級毒品，累犯，
處有期徒刑肆月。扣案之吸管吸食器壹支，沒收。應執行有期徒
刑拾月，扣案之第一級毒品海洛因壹包（驗餘淨重零點陸壹公克
）、摻有第一級毒品海洛因香菸伍支，均沒收銷燬之；上開第一
級毒品海洛因之外包裝袋壹個、大衛杜夫香菸盒壹個、注射針筒
貳拾壹支、分裝袋壹佰貳拾柒個、白色粉末包及吸管吸食器壹
支，均沒收。
    事實及理由
一、本件犯罪事實如下：乙○○於民國八十八年間因違反槍砲彈
    藥刀械管制條例、懲治盜匪條例（加重強盜）案件，經臺灣
    高等法院臺中分院分別判處有期徒刑六月、二年八月確定；
    又於九十一年間因犯竊盜罪，經本院判處有期徒刑四月確定
    。嗣經定應執行刑為有期徒刑三年二月，於九十五年三月十
    一日縮刑期滿執行完畢。其前於九十一年間因施用第一級毒
    品案件，經依本院九十一年度毒聲字第九Ｏ六號裁定送勒戒
    處所觀察、勒戒後，認無繼續施用毒品傾向，於九十一年四
    月八日觀察、勒戒執行完畢而釋放，並由臺灣臺中地方法院
    檢察署檢察官於同日以九十一年度毒偵字第九ＯＯ號為不起
    訴處分確定。詎猶不知悔改，於前開強制戒治執行完畢釋放
    後五年內，不思戒除毒癮，又基於反覆持續施用第一級毒品
    之犯意，於九十五年八月一日中午某時，在臺中市某處，及
    於九十五年九月二十六日下午三時三十分，在其位於臺中縣
    潭子鄉○○路○段七巷十號三樓之五前居所，均以將第一級
    毒品海洛因摻水置於注射針筒中施打手臂血管之方式，施用
    第一級毒品海洛因各一次。另基於反覆持續施用第二級毒品
    之犯意，於九十五年八月一日中午某時，在臺中市某處，及
    於九十五年九月二十五日下午五時，在其上開前居所，均以
    將第二級毒品甲基安非他命置於玻璃管吸食器內，以火燒烤
    ，吸食白色煙霧之方式，施用第二級毒品甲基安非他命各一
    次。嗣先於九十五年八月一日下午五時二十分，為警在臺東
    縣警察局大武分局森永派出所前查獲，並扣得其所有之第一
    級毒品海洛因一包（驗餘淨重Ｏ．六一公克）、摻有第一級
    毒品海洛因香菸五支、其所有供施用海洛因毒品所用之上開
    第一級毒品海洛因之外包裝袋一個、大衛杜夫香菸盒一個、
    注射針筒二支及其所有供施用甲基安非他命毒品所用之吸管
    吸食器一支。再於同年九月二十六日晚上九時許，為警持搜
    索票，在其上開前居所查獲，並扣得其所有供施用海洛因毒
    品所用之注射針筒十九支、分裝袋一百二十七個及白色粉末
    三包（經送驗後，未發現含毒品成分）。
二、上開犯罪事實有以下證據可資證明：
    (一)被告乙○○於偵查中及本院行準備程序、審理時之自白。
    (二)慈濟大學濫用藥物檢驗中心檢驗總表、詮昕科技股份有限
      公司九十五年十月五日報告編號：00000000號濫
      用藥物尿液檢驗報告各一紙。
    (三)法務部調查局九十五年九月九日調科壹字第Ｚ00000
      00000號鑑定通知書、九十五年十一月四日調科壹字
      第Ｚ0000000000號鑑定通知書、高雄市立凱旋
      醫院濫用藥物成品檢驗鑑定書各一份。
    (四)前揭第一級毒品海洛因一包及外包裝袋一個、摻有第一級
      毒品海洛因香菸五支、大衛杜夫香菸盒一個、注射針筒二
      十一支、吸管吸食器一支、分裝袋一百二十七個及白色粉
      末三包扣案可稽。
三、被告前開九十五年八月一日之施用第一級毒品、施用第二級
    毒品犯行，雖均未據起訴，然經檢察官移送併案審理，該部
    分分別與起訴之施用第一級毒品、施用第二級毒品部分，各
    具有集合犯之實質上一罪關係，本院自應併予審理，附此敘
    明。
四、依刑事訴訟法第二百七十三條之一第一項、第二百九十九條
    第一項前段、第三百十條之二、第四百五十四條第一項，毒
    品危害防制條例第十條第一項、第二項、第十八條第一項前
    段，刑法第十一條、第四十七條第一項、第五十一條第五款
    、第三十八條第一項第二款，判決如主文。
本案經檢察官甲○○到庭執行職務。
中    華    民    國    95    年    12    月    13    日
                      臺灣臺中地方法院刑事第11庭
                              法  官  丁智慧
上正本證明與原本無異。
如不服本判決，應於送達後10日內向本院提出上訴狀（須附繕本
），上訴於臺灣高等法院臺中分院。
                              書記官  陳淑華
中    華    民    國    95    年    12    月    13    日
附錄本案論罪科刑法條全文：
毒品危害防制條例第10條第1項、第2項
施用第1級毒品者，處6月以上5年以下有期徒刑。
施用第2級毒品者，處3年以下有期徒刑。


司法院資訊處製作；財團法人民間司法改革基金會備份。
